臺灣高等法院刑事裁定
109年度聲字第4397號
聲  請  人  臺灣高等檢察署檢察官
受  刑  人  蔡瀧毅


上列聲請人因受刑人數罪併罰有二裁判以上，聲請定其應執行之
刑（聲請案號：臺灣高等檢察署109年度執聲字第2224號），本
院裁定如下：
    主  文
蔡瀧毅犯如附表所示各罪所處之刑，應執行有期徒刑貳年肆月。
    理  由
一、聲請意旨略以：受刑人因犯詐欺等數罪，先後經判決如附表
    ，應依刑法第53條、第51條第5款規定，定其應執行之刑，
    爰依刑事訴訟法第477條第1項聲請裁定等語。
二、按裁判確定前犯數罪者，併合處罰之；數罪併罰，有二裁判
    以上者，依刑法第51條之規定，定其應執行之刑，同法第50
    條第1項前段、第53條分別定有明文。又依刑事訴訟法第477
    條第1項規定，依刑法第48條應更定其刑者，或依刑法第53
    條及第54條應依刑法第51條第5款至第7款之規定，定其應執
    行之刑者，由該案犯罪事實最後判決之法院之檢察官，聲請
    該法院裁定之。又法律上屬於自由裁量之事項，有其外部性
    界限及內部性界限，並非概無拘束。依據法律之具體規定，
    法院應在其範圍選擇為適當之裁判者，為外部性界限；而法
    院為裁判時，應考量法律之目的，及法律秩序之理念所在者
    ，為內部性界限。法院為裁判時，二者均不得有所踰越。在
    數罪併罰，有二裁判以上，定其應執行之刑時，固屬於法院
    自由裁量之事項，然仍應受前揭外部性界限及內部性界限之
    拘束（最高法院94年度台非字第233號判決意旨參照）。
三、經查：
　㈠本件受刑人於附表所示時間犯如附表各編號所示之罪（均不
    得易科罰金），分別經本院判處如附表各編號所示之刑，均
    確定在案；且附表編號2至7所示之罪，其犯罪時間均係在附
    表編號1所示之罪判決確定日（民國109年9月23日）之前，
    而本件聲請定應執行刑之犯罪事實最後判決法院為本院等情
    ，有該刑事判決書及本院被告前案紀錄表在卷可稽，是上開
    犯罪乃於裁判確定前所犯之數罪。檢察官基此向本院聲請定
    其應執行之刑，本院審核認聲請為正當，應予准許。
　㈡本院審酌受刑人所犯如附表編號1至7之罪，均係從事詐騙集
    團中提領車手之工作而遭判處詐欺罪，其犯罪時間尚屬密接
    （自107年4月25日始至同年7月22日），且各罪之犯罪態樣
    、手段、犯罪性質及侵害法益均相同，彼此間之關連性較高
    ，不具相當獨立性，責任非難之重複程度較高，基此斟酌本
    件全體犯罪應予之整體非難評價程度、各罪間刑罰體系之平
    衡暨前述各罪定應執行刑之外部界限（各宣告刑中刑期最長
    之有期徒刑1月4月以上，各刑合併計算之刑期即7年4月以下
    ），定其應執行之刑如主文所示。
四、據上論斷，應依刑事訴訟法第477條第1項，刑法第53條、51
    條第5款，裁定如主文。
中　　華　　民　　國　　109 　年　　11　　月　　9 　　日
                  刑事第十五庭  審判長法　官  劉興浪
                                      法　官  林怡秀
                                      法　官  古瑞君
以上正本證明與原本無異。
如不服本裁定，應於收受送達後五日內向本院提出抗告狀。
                                      書記官  林君縈
中　　華　　民　　國　　109 　年　　11　　月　　9 　　日
附表：受刑人蔡瀧毅定應執行刑案件一覽表
（以下臺灣新北地方檢察署簡稱「新北地檢」 ）
編號  1  2 3 4 罪名  詐欺  詐欺 詐欺 詐欺 宣告刑  有期徒刑1年  有期徒刑1年 有期徒刑10月 有期徒刑1年2月 犯罪日期  107年4月25日14:21、14:26；107年4月26日00：09  107年5月8日13:04、13:48、13:55 107年5月23日13:53、13:54、13:55 107年5月25日15:13、15:14、15:15 107年7月13日13:54、15:11 107年7月19日12:18 107年7月20日06:30 107年7月21日00:49 107年7月22日01:09 偵查(自訴)機關 年度案號  新北地檢107年度偵字第23683、27126、34148、35795號  新北地檢107年度偵字第23683、27126、34148、35795號 新北地檢107年度偵字第23683、27126、34148、35795號 新北地檢107年度偵字第23683、27126、34148、35795號 最後 事實審 法院 臺灣高等法院  臺灣高等法院 臺灣高等法院 臺灣高等法院  案號 108年度金上訴字第47號  108年度金上訴字第47號 108年度金上訴字第47號 108年度金上訴字第47號  判決日期 109/05/19  109/05/19 109/05/19 109/05/19 確定 判決 法院 最高法院  最高法院 最高法院 最高法院  案號 109年度台上字第3936號  109年度台上字第3936號 109年度台上字第3936號 109年度台上字第3936號  判決確定日期 109/09/23  109/09/23 109/09/23 109/09/23 是否為得易科罰金之案件  否  否 否 否 備註  新北地檢109年度執字第13107號  新北地檢109年度執字第13107號 新北地檢109年度執字第13107號 新北地檢109年度執字第13107號 
編號  5  6 7  罪名  詐欺  詐欺 詐欺  宣告刑  有期徒刑1年4月  有期徒刑1年 有期徒刑1年  犯罪日期  107年6月29日10:12、10:13、10:14、19:48 107年6月30日00:30、00:31 107年7月1日01:56、02:11 107年7月2日00:15、00:37 107年7月3日01:04 107年7月20日12:49、12:51 107年7月21日01:21、01:22 107年7月22日01:31  107年7月17日18:06、18:07、18:08 107年6月1日15:23  偵查(自訴)機關 年度案號  新北地檢107年度偵字第23683、27126、34148、35795號  新北地檢107年度偵字第23683、27126、34148、35795號 新北地檢107年度偵字第23683、27126、34148、35795號  最後 事實審 法院 臺灣高等法院  臺灣高等法院 臺灣高等法院   案號 108年度金上訴字第47號  108年度金上訴字第47號 108年度金上訴字第47號   判決日期 109/05/19  109/05/19 109/05/19  確定 判決 法院 最高法院  最高法院 最高法院   案號 109年度台上字第3936號  109年度台上字第3936號 109年度台上字第3936號   判決確定日期 109/09/23  109/09/23 109/09/23  是否為得易科罰金之案件  否  否 否  備註  新北地檢109年度執字第13107號  新北地檢109年度執字第13107號 新北地檢109年度執字第13107號